【裁判字號】    98,抗,1658
【裁判日期】    981020
【裁判案由】    假扣押
【裁判全文】
臺灣高等法院民事裁定                  98年度抗字第1658號
抗  告  人  甲○○
上列抗告人與相對人三燁企業有限公司間假扣押事件，對於中華
民國98年6月30日臺灣士林地方法院98年度全字第35號裁定提起
抗告，本院裁定如下：
    主  文
抗告駁回。
抗告費用由抗告人負擔。
    事  實
一、原裁定意旨略以：聲請人（即本件之抗告人）所主張之請求
    ，依其於原法院98年度勞訴字第34號給付職業災害補償金事
    件中所提出之診斷證明書、勞工保險局函、醫療費用收據表
    等件 (均影本)為證，可認為有相當之釋明。至於其所述假
    扣押之原因，除其已提起上述民事訴訟請求相對人給付外，
    並提出相對人於另案書具無意再經營公司之書狀影本為證，
    原法院雖認釋明尚有不足，惟聲請人既陳明願供擔保，原法
    院認其釋明之不足，擔保足以補之，並依職業災害勞工保護
    法第32條第2項之規定，裁定聲請人所應提供之擔保金額後
    ，准予假扣押之聲請等語。
二、抗告意旨略以：相對人2年來皆不遵守勞動基準法之規定，
    致抗告人經濟困頓，且本件已經原法院裁定准予訴訟救助，
    法院應按民事訴訟法第110條、第111條及職業災害勞工保護
    法第32條第2項之規定，准予抗告人免供擔保之假扣押聲請
    ，原裁定不查，仍命抗告人提供擔保，實有不當等語，爰求
    廢棄原裁定。
三、按假扣押非有日後不能執行或甚難執行者，不得為之；又請
    求及假扣押之原因，應釋明之；前項釋明如有不足，而債權
    人陳明願供擔保或法院認為適當者，法院得定相當之擔保，
    命供擔保後為假扣押，民事訴訟法第526條第1、2項定有明
    文。經查，抗告人於原法院聲請假扣押時，敘明相對人公司
    已無意繼續經營，致有日後不能強制執行或甚難執行之虞，
    應認為是對假扣押原因之釋明，惟原法院認其釋明仍有不足
    ，於命抗告人供擔保後准予假扣押，依首開規定，原裁定並
    無不合。又按職業災害勞工保護法第32條第2項規定：「職
    業災害勞工聲請保全或假執行時，法院得減免其供擔保之金
    額。」，故法院對於供擔保之金額，是否減少或免除，有裁
    量權限，非職業災害之勞工一經聲請假扣押，法院即必為免
    予供擔保之裁定。原裁定已依職業災害勞工保護法第32條第
    2項規定，按抗告人聲請假扣押金額之十分之一，定其供擔
    保之金額，已予以減少，核無不當。另抗告人雖於本案訴訟
    聲請訴訟救助，惟假扣押所供之擔保金並非訴訟救助效力所
    及。抗告人仍執前詞指摘原裁定不當，求予廢棄為無理由，
    應予駁回。
四、據上論結，本件抗告為無理由，爰裁定如主文。
中    華    民    國    98    年    10    月    20    日
                    民事第十三庭
                        審判長法  官  蕭艿菁
                              法  官  周舒雁
                              法  官  陳姿岑
正本係照原本作成。
本裁定除以適用法規顯有錯誤為理由外，不得再抗告。如提起再
抗告，應於收受後10日內委任律師為代理人向本院提出再抗告狀
。並繳納再抗告費新台幣１千元。
中    華    民    國    98    年    10    月    21    日
                              書記官  黃慶霽

司法院資訊處製作；財團法人民間司法改革基金會備份。
